# The Absolute Essentials of Verbs

This page should include basic patterns to memorize.

## Conjugations and Tenses

There are four conjugations and six tenses.

### 1st Conjugation Verbs

Verbs with the _present infinitive_ form ending in **-āre**.

<details>
  <summary>View conjugation endings for -āre</summary>

  <table>
    <thead>
      <tr>
        <th colspan="2"></th>
        <th >Present Indicative</th>
        <th>Future Indicative</th>
        <th>Imperfect Indicative</th>
      </tr>
      <tr>
        <th colspan="2"></th>
        <th>am</th>
        <th>will</th>
        <th>was</th>
      </tr>
    </thead>
    <tbody>
      <tr>
        <td rowspan="3">Sg.</td>
        <td>1<sup>st</sup></td>
        <td>-ō</td>
        <td>-ābō</td>
        <td>-ābam</td>
      </tr>
      <tr>
        <td>2<sup>nd</sup></td>
        <td>-ās</td>
        <td>-ābis</td>
        <td>-ābas</td>
      </tr>
      <tr>
        <td>3<sup>rd</sup></td>
        <td>-at</td>
        <td>-ābit</td>
        <td>-ābat</td>
      </tr>
      <tr>
        <td rowspan="3">Pl.</td>
        <td>1<sup>st</sup></td>
        <td>-āmus</td>
        <td>-ābimus</td>
        <td>-ābamus</td>
      </tr>
      <tr>
        <td>2<sup>nd</sup></td>
        <td>-ātis</td>
        <td>-ābitis</td>
        <td>-ābatis</td>
      </tr>
      <tr>
        <td>3<sup>rd</sup></td>
        <td>-ant</td>
        <td>-ābunt</td>
        <td>-ābant</td>
      </tr>
      </tr>
    </tbody>
  </table>
</details>

### 2nd Conjugation Verbs

Verbs with the _present infinitive_ form ending in **ēre**.

<details>
  <summary>View conjugation endings for -ēre</summary>

  <table>
    <thead>
      <tr>
        <th colspan="2"></th>
        <th>Present Indicative</th>
        <th>Future Indicative</th>
        <th>Imperfect Indicative</th>
      </tr>
      <tr>
        <th colspan="2"></th>
        <th>am</th>
        <th>will</th>
        <th>was</th>
      </tr>
    </thead>
    <tbody>
      <tr>
        <td rowspan="3">Sg.</td>
        <td>1<sup>st</sup></td>
        <td>-ō</td>
        <td>-ābō</td>
        <td>-ābam</td>
      </tr>
      <tr>
        <td>2<sup>nd</sup></td>
        <td>-ās</td>
        <td>-ābis</td>
        <td>-ābas</td>
      </tr>
      <tr>
        <td>3<sup>rd</sup></td>
        <td>-at</td>
        <td>-ābit</td>
        <td>-ābat</td>
      </tr>
      <tr>
        <td rowspan="3">Pl.</td>
        <td>1<sup>st</sup></td>
        <td>-āmus</td>
        <td>-ābimus</td>
        <td>-ābamus</td>
      </tr>
      <tr>
        <td>2<sup>nd</sup></td>
        <td>-ātis</td>
        <td>-ābitis</td>
        <td>-ābatis</td>
      </tr>
      <tr>
        <td>3<sup>rd</sup></td>
        <td>-ant</td>
        <td>-ābunt</td>
        <td>-ābant</td>
      </tr>
      </tr>
    </tbody>
  </table>
</details>

<br />

